【裁判字號】    94,訴,3317
【裁判日期】    950126
【裁判案由】    毒品危害防制條例
【裁判全文】
臺灣高雄地方法院刑事判決              94年度訴字第3317號
公  訴  人  臺灣高雄地方法院檢察署檢察官
被      告  甲○○
                    現於臺灣高雄看守所
上列被告因違反毒品危害防制條例案件，經檢察官提起公訴（94
年度毒偵字第6124號），及移送併辦 (94年度毒偵字第8150、84
38、8616號），本院準備程序進行中，因被告就被訴事實為有罪
之陳述，經本院告知簡式審判程序意旨，並聽取公訴人及被告之
意見後，本院合議庭裁定由受命法官獨任依簡式審判程序審理，
判決如下：
    主  文
甲○○連續施用第一級毒品，累犯，處有期徒刑壹年貳月。扣案
之海洛因壹包 (含包裝袋，淨重零點壹肆公克，包裝重零點壹捌
公克)、 海洛因壹包 (含包裝袋，淨重零點壹零公克，包裝重零
點貳壹公克)、 注射針筒壹支，均沒收銷燬之。
    事  實
一、甲○○前因施用毒品案件，經依本院89年度毒聲字第620 號
    裁定送觀察、勒戒後，認有繼續施用毒品之傾向，再依本院
    89年度毒聲字第1559號裁定令入戒治處所施以強制戒治1 年
    ，經強制戒治滿3 個月，其成效經評定為合格，無繼續戒治
    之必要，經本院於89年9 月20日以89年度毒聲字第7354號裁
    停止戒治付保護管束，於89年10月7 日停止戒治付保護管束
     ( 繼 續執行徒刑)， 於90年2 月17日保護管束期滿未經撤
    銷視為強制戒治執行完畢，由臺灣高雄地方法院檢察署檢察
    官於90年2 月26日以90年度戒毒偵字第268 號為不起訴處分
    確定；詎甲○○仍未戒除毒癮，再於91年5 月間，復因施用
    第一、二級毒品案件，經依本院92年度毒聲字第4342號裁定
    令入戒治處所強制戒治1 年，並經檢察官提起公訴，起訴部
    分經本院以92年度訴字1826號判決分別判處有期徒刑7 月、
    4 月，定執行有期徒刑10月確定，再於92年12月18日依本院
    92 年 度毒聲第7304號裁定停止戒治，所餘期間付保護管束
    而釋放，嗣因新修正毒品危害防制條例於93年1 月9 日生效
    施行而視為強制戒治期滿。上開本院92年度訴字1826號判決
    判處有期徒刑7 月、4 月，定執行有期徒刑10月部分，於93
    年11月27日縮短期刑執行完畢。詎其猶不知悛悔，復基於施
    用第一級毒品海洛因之概括犯意，於前開強制戒治執行完畢
    釋放後5 年內，自94年2 月間某日起至同年10月底某時許止
    ，在高雄縣岡山鎮○○路64之19號3 樓住處廁所內等處，以
    將海洛因摻水後、再以針筒注射體內之方式，連續施用第一
    級毒品海洛因多次。嗣於(一)94年7 月4 日14時45分許，在高
    雄縣岡山鎮○○路64之1 號9 樓樓梯口時，因見警方前來，
    一時心虛而將第一級毒品海洛因1 小包 (淨重0.14，包裝重
    0.18公克)丟 棄地上，為警當場查扣，並經其同意採集尿液
    送驗後呈嗎啡陽性反應而查獲；於(二)94年8 月22日15時58
    分許，為警通知採尿送驗呈嗎啡陽性反應而查獲；於(三)94年
    9 月23日10時30分許，在高雄縣岡山鎮○○路64之19號3 樓
    住處，因涉竊盜案為警拘提到案時，在客廳地下查扣其所有
    專供施用海洛因使用之注射針筒1 支，並經其同意採集尿液
    送驗後呈嗎啡陽性反應；及於(四)94年10月19日16時50分許，
    為警在高雄縣岡山鎮○○○路空軍醫院前，查獲其持有之海
    洛因1 包 (淨重0.10公克，空包裝重0.21公克)， 並採集尿
    液送驗呈嗎啡陽性反應，而查悉上情。
二、案經高雄縣政府警察局岡山分局報請臺灣高雄地方法院檢察
    署檢察官偵查起訴及高雄縣政府警察局岡山分局報請臺灣高
    雄地方法院檢察署檢察官移送併辦。
    理  由
一、本件被告甲○○所犯係犯毒品危害防制條例第10條第1 項之
    施用第一級毒品罪，其法定刑為死刑、無期徒刑、最輕本刑
    為3 年以上有期徒刑以外之罪，於準備程序進行中，被告就
    被訴事實為有罪之陳述，由受命法官告知簡式審判程序之要
    旨並聽取其與公訴人之意見，經被告同意適用簡式審判程序
    後，本院亦認無不得或不宜改依簡式審判程序進行之處，爰
    依刑事訴訟法第273 條之1 第1項 、第284 條之1 規定，本
    院合議庭裁定裁定本件由受命法官獨任進行簡式審判程序，
    合先敘明。
二、上揭事實，業據被告坦承不諱，並有台灣檢驗科技股份有限
    公司94年7 月21日出具之編號KＺ000000000000號濫用藥物尿
    液檢驗報告 (檢驗編號：岡壽824 號)、 高雄縣政府警察局
    岡山分局壽天派出所偵辦毒品案件嫌疑犯尿液採證檢驗對照
    表 (代號：岡壽824)，長榮大學94年8 月31日出具之尿液檢
    驗確認報告 (檢體資料：PＺ00000000000 )、 高雄縣政府警
    察局岡山分局列管毒品人口尿液檢體送驗紀錄表 (檢體編號
    ：PＺ00000000000 )、 台灣檢驗科技股份有限公司94年10月
    7 日出具之編號KＺ000000000000號濫用藥物尿液檢驗報告 (
    檢驗編號：岡峰703 號)、 高雄縣政府警察局岡山分局前峰
    派出所毒品案件嫌犯尿液採證檢驗對照表 (代號：岡峰703)
    ，台灣檢驗科技股份有限公司94年11月3 日出具之編號
    KH2005A0000000號濫用藥物尿液檢驗報告 (檢驗編號：岡峰
    713 號)、 高雄縣政府警察局岡山分局前峰派出所毒品案件
    嫌犯尿液採證檢驗對照表 (代號：岡峰713)各1 紙附卷可按
    ；此外，復有專供被告施用毒品之注射針筒1 支及被告持有
    之白粉2 包 (其中1 包淨重0.14公克，包裝重0.18公克，另
    1 包淨重0.10公克，包裝重0.21公克)扣 案可資佐證，而扣
    案之白粉2 包經送請法務部調查局鑑定之結果，亦含有第一
    級毒品海洛因之成分，有該局94年9 月14日調科壹字第
    220020862 號、000000000 號鑑定通知書各1 紙附卷可參，
    足徵被告之自白核與事實相符，堪予採信。另查，被告前因
    施用毒品案件，經依本院89年度毒聲字第62 0號裁定送觀察
    、勒戒後，認有繼續施用毒品之傾向，再依本院89年度毒聲
    字第1559號裁定令入戒治處所施以強制戒治1 年，經強制戒
    治滿3 個月，其成效經評定為合格，無繼續戒治之必要，經
    本院於89年9 月20日以89年度毒聲字第7354號裁停止戒治付
    保護管束，於89年10月7 日停止戒治付保護管束 (繼續執行
    徒刑)， 於90年2 月17日保護管束期滿未經撤銷視為強制戒
    治執行完畢，由臺灣高雄地方法院檢察署檢察官於90年2 月
    26日以90年度戒毒偵字第268 號為不起訴處分確定；再於91
    年5 月間，復因施用第一、二級毒品案件，經依本院92年度
    毒聲字第4342號裁定令入戒治處所強制戒治1 年，於92年12
    月18日依本院92年度毒聲第7304號裁定停止戒治，所餘期間
    付保護管束而釋放，嗣因新修正毒品危害防制條例於93年1
    月9 日生效施行而視為強制戒治期滿，此有臺灣高等法院被
    告前案紀錄表、臺灣高等法院在監在押全國紀錄表及本院被
    告院內索引卡紀錄表各1 份附卷可參，足認被告確於前開強
    制戒治執行完畢釋放後、5 年內再犯毒品危害防制條例第10
    條第1 項施用第一級毒品海洛因之罪。本件事證明確，被告
    犯行洵堪認定。
三、查海洛因係毒品危害防制條例第2 條第2 項第1 款所定之第
    1 級毒品，依法不得持有、施用。核被告所為，係犯毒品危
    害防制條例第10條第1 項之施用第一級毒品罪。其施用第一
    級毒品海洛因前後分別持有海洛因之低度行為，應為施用之
    高度行為所吸收，不另論罪。又被告多次施用第一級毒品海
    洛因，時間緊接，且犯罪基本構成要件相同，顯係基於概括
    犯意反覆為之，應依連續犯之規定論以一罪，並加重其刑。
    另被告前於91年5 月間，因施用第一、二級毒品案件，經本
    院以92年度訴字1826號判決分別判處有期徒刑7 月、4 月，
    定執行有期徒刑10月確定，於93年11月27日縮短期刑執行完
    畢，亦有臺灣高等法院被告前案紀錄表、臺灣高等法院在監
    在押全國紀錄表各1 份在卷可證，其於有期徒刑執行完畢後
    5 年內再犯本件有期徒刑之罪，應依刑法第47條規定，論以
    累犯，並加重其刑，並依法遞加重之。再者，公訴人雖僅就
    被告於94年7 月4 日14時20分許回溯24小時內某時施用海洛
    因部分犯罪事實 (即臺灣高雄地方法院檢察署94年度毒偵字
    第8150號)提 起公訴，然檢察官就犯罪事實一部起訴者，其
    效力及於全部，刑事訴訟法第267 條定有明文。本件被告另
    自94年2 月中旬某日起迄94年10月底某時許止 (不含94年7
    月4 日14時20分許回溯24小時內某時)， 先後多次施用海洛
    因 (含臺灣高雄地方法院檢察署94年度毒偵字第8150、84
    38、8616號併辦部分)之 部分犯罪事實，與前揭起訴之犯罪
    事實部分具有連續犯之裁判上一罪關係，已如前述，為起訴
    效力所及，本院自應就此部分一併加以裁判，附此敘明。爰
    審酌被告前因施用毒品案件，屢經觀察勒戒、強制戒治及法
    院科刑判決後，竟再為本件施用毒品犯行，足見其惡習已深
    ，且戒絕毒癮之意志不堅，未能體悟施用毒品對自己、家人
    造成之傷害及社會之負擔，自屬可議；惟念其於犯後態度良
    好，並能坦承犯行及施用毒品本質上係屬戕害自身健康之行
    為，尚未直接危害他人，反社會性之程度應屬較低等一切情
    狀，量處如主文所示之刑，以資懲儆。另扣案之白粉2 包 (
    其中1 包淨重0.14公克，包裝重0.18公克，另1 包淨重0.10
    公克，包裝重0.21公克)經 檢驗結果含有第一級毒品海洛因
    之成分，業如前述，不問屬於犯人與否，爰依毒品危害防制
    條例第18條第1 項前段規定沒收銷燬之；毒品包裝於毒品鑑
    驗後仍包覆毒品，包裝袋上有微量毒品殘留，客觀上已與毒
    品無法析離，亦應依前揭規定併予沒收銷燬之，至於送驗耗
    費之海洛因，既已滅失不存在，自無宣告沒收銷燬之必要，
    附此敘明。另扣案之注針筒1 支，係被告所有專供其施用毒
    品使用之器具，業據被告於本院審理中坦承不諱，亦應依依
    毒品危害防制條例第18條第1 項前段規定，不問屬於犯人與
    否，沒收銷燬之。
據上論斷，應依刑事訴訟法第273 條之1 第1 項、第284 條之1
、第299 條第1 項前段，毒品危害防制條例第10條第1 項、第18
條第1 項前段，刑法第11條、第47條、第56條，判決如主文。
中    華    民    國    95    年    1     月    26    日
                        刑事第九庭法  官  陳 建 和
以上正本證明與原本無異。
如不服本判決，應於收受送達後10日內向本院提出上訴書狀。
中    華    民    國    95    年    1     月    26    日
                                  書記官  林 慧 君
附錄本判決論罪科刑之法條：
毒品危害防制條例第10條
施用第一級毒品者，處六月以上五年以下有期徒刑。
施用第二級毒品者，處三年以下有期徒刑。


司法院資訊處製作；財團法人民間司法改革基金會備份。
